臺灣彰化地方法院刑事判決　　　　　　　　　　　　九十三年度易字第一二七四號
　　公　訴　人　臺灣彰化地方法院檢察署檢察官
　　被　　　告　乙○○
右列被告因違反毒品危害防制條例案件，經檢察官聲請以簡易判決處刑（九十三年度
毒偵字第三九六八號）及移
化簡易庭認為不宜以簡易判決處刑，簽移本院改依通常程序審理，於本院準備程序中
，被告就被訴事實為有罪之陳述，經本院合議庭裁定改依簡式審判程序審理，並判決
如左：
    主  文
乙○○連續施用第二級毒品，累犯，處有期徒刑捌月；扣案之第二級毒品安非他命
包（毛重分別為壹點肆公克、壹點伍公克及壹點陸公克）均沒收銷毀之；球型玻璃吸
管壹支、吸食器壹組均沒收。
    事  實
一、乙○○前因施用毒品案件，經臺灣桃園地方法院以八十九年度毒聲字第三○○一
    號裁定觀察、勒戒後，認無繼續施用毒品之傾向，由臺灣桃園地方法院檢察署檢
    察官以八十九年度毒偵字第二三一四號為不起訴處分；又因施用毒品案件，經本
    院以八十九年度毒聲字第五二○二號裁定觀察、勒戒後，認有繼續施用毒品之傾
    向，由臺灣彰化地方法院檢察署檢察官聲請強制戒治，並以八十九年度毒偵字第
    五六二九號聲請簡易判決處刑，經本院於民國九十年二月二十六日，以九十年度
    斗簡字第二四號判處有期徒刑四月確定，已於九十年十二月十七日易科罰金執行
    完畢，強制戒治部分則經本院以八十九年度毒聲字第五六○一號裁定令入戒治處
    所強制戒治後，於九十年五月二十四日停止戒治付保護管束，並於九十年十二月
    五日期滿未經撤銷保護管束，視為執行完畢釋放；再因施用毒品案件，經本院於
    九十三年七月五日，以九十三年度員簡字第二一一號判處有期徒刑四月確定；另
    因竊盜案件，經本院於九十三年八月二十三日，以九十三年度員簡字第二三三號
    判處有期徒刑五月確定，前開二罪嗣經本院以九十三年度聲字第一四七六號定應
    執行有期徒刑八月，甫於九十三年十一月二十六日易科罰金執行完畢。詎猶不思
    悔改，於前揭強制戒治執行完畢釋放後五年內，復基於施用第二級毒品安非他命
    之概括犯意，自九十三年十月十九日起，至同年十二月二十九日止，在其位於彰
化縣大村鄉貢旗村貢旗二巷三號之住所，以將安非他命置於球型玻璃吸管中，再
    點火加熱使產生煙霧吸用之方式，及每十幾天施用一次之頻率，連續施用第二級
    毒品安非他命多次。期間內先為警於九十三年十月二十日凌晨零時五十分許，在
    彰化縣花壇鄉○○路與斑鳩路口查獲，並扣得其所有之安非他命一包（毛重一‧
    四公克）及供其施用安非他命犯罪所用之球型玻璃吸管一支；又於同年十一月二
    十五日上午九時許，為警在其位於彰化縣大村鄉貢旗村貢旗二巷三號之住處查獲
    ，並扣得其所有之安非他命二包（毛重分別為一．五公克及一‧六公克）及供其
    施用安非他命犯罪所用之吸食器一組，及於本院審理時供出上情。
二、案經彰化縣警察局彰化分局及鹿港分局分別報告臺灣彰化地方法院檢察署檢察官
    偵查後聲請簡易判決處刑及移送併案審理。
    理  由
一、被告乙○○於準備程序中，先就右揭犯罪事實為有罪之陳述，且所犯係死刑、無
    期徒刑、最輕本刑為三年以上有期徒刑以外之罪，經本院合議庭依刑事訴訟法第
    二百七十三條之一第一項之規定，裁定由法官一人獨任進行簡式審判程序，先此
    敘明。
二、右揭犯罪事實，業據被告於本院審理中坦承不諱，且被告於前揭時地二次為警查
    獲後，經採其尿液送驗之結果，均呈甲基安非他命陽性反應，有彰化縣警察局彰
    化分局、鹿港分局委託檢驗尿液代號與真實姓名對照認證單、彰化縣衛生局九十
    三年十一月一日煙檢字第九三三六三八號及九十三年十二月六日煙檢字第九三四
    一九六號煙毒尿液檢驗成績書各一份附卷可稽；扣案之白色半透明結晶物三包，
    經以聯勤二○四廠製造之煙毒檢驗Ａ包試劑檢驗結果呈安非他命反應，係安非他
    命無訛，復有毒品初步檢驗報告單在卷可憑，應認被告自白與事實相符，堪予採
    信。而被告前因施用毒品案件，經臺灣桃園地方法院以八十九年度毒聲字第三○
    ○一號裁定觀察、勒戒後，認無繼續施用毒品之傾向，由臺灣桃園地方法院檢察
    署檢察官以八十九年度毒偵字第二三一四號為不起訴處分；又因施用毒品案件，
    經本院以八十九年度毒聲字第五二○二號裁定觀察、勒戒後，認有繼續施用毒品
    之傾向，由臺灣彰化地方法院檢察署檢察官聲請強制戒治，並以八十九年度毒偵
    字第五六二九號聲請簡易判決處刑，經本院於九十年二月二十六日，以九十年度
    斗簡字第二四號判處有期徒刑四月確定，已於九十年十二月十七日易科罰金執行
    完畢，強制戒治則經本院以八十九年度毒聲字第五六○一號裁定令入戒治處所強
    制戒治後，於九十年五月二十四日停止戒治付保護管束，並於九十年十二月五日
    期滿未經撤銷保護管束，視為執行完畢釋放，有臺灣高等法院被告全國前案紀錄
    表一份在卷可按。本案事證已臻明確，被告連續施用第二級毒品安非他命之犯行
    堪予認定，應依法論科。
三、核被告所為，係犯毒品危害防制條例第十條第二項之施用第二級毒品罪。其為供
    己施用而於施用前後持有安非他命之低度行為，為其施用之高度行為所吸收，不
    另論罪。其多次施用第二級毒品犯行，時間緊接，所犯為構成要件相同之罪，顯
    係基於概括犯意反覆為之，應依連續犯規定，論以一罪，並加重其刑。被告前開
    犯罪事實中，除九十三年十月十九日施用安非他命之犯行外，其餘犯行雖未據公
    訴人提起公訴，惟此部份與起訴部分有連續犯裁判上一罪之關係，自為起訴效力
    所及，應由本院併予審理，附此敘明。查被告曾因施用毒品案件，經本院以九十
    年度斗簡字第二四號判處有期徒刑四月確定，已於九十年十二月十七日易科罰金
    執行完畢，有臺灣高等法院被告全國前案紀錄表附卷足參，其受有期徒刑執行完
    畢後，五年內再犯本件有期徒刑以上之罪，為累犯，應依刑法第四十七條之規定
    ，遞予加重其刑。爰審酌被告前因施用毒品案件二次經本院判決確定，且其中九
    十三年度員簡字第二一一號判決於九十三年七月五日判決確定後，被告甫於同年
    月二十六日執行易科罰金，又隨即於同年十月復行施用毒品，足見被告自制能力
    尚有未足，有接受相當期間監禁教化之必要，以促其及早矯正吸毒惡習；惟念及
    被告犯罪之動機、目的係因施用毒品之習性難以戒除，其犯罪手段僅係戕害自己
    之身心、施用毒品次數、時間及犯罪後坦承犯行之態度良好等一切情狀，量處如
    主文所示之刑，以資懲儆。至被告雖具狀陳稱家中有罹患中度肢體障礙之父親賴
    啟書及罹患中度多重障礙之女兒賴玟錡賴其照顧，入監服刑將使家人生活陷於困
    境，請求本院從輕量刑等語，並檢附中華民國身心障礙手冊及戶口名簿影本為憑
    ，惟本院審酌前開一切情狀及被告家中尚有配偶可照顧等情，認不宜判處被告有
    期徒刑六月以下得易科罰金之刑度，併此敘明。扣案之安非他命三包（毛重分別
    為一．四公克、一‧五公克及一‧六公克），核均屬毒品危害防制條例第二條第
    一項第二款之第二級毒品，應依同條例第十八條第一項前段之規定，沒收銷燬之
    ；另扣案之球型玻璃吸管一支及吸食器一組，均為被告所有，且係供其施用第二
    級毒品安非他命犯罪所用之物，業據被告於本院審理時供明在卷，爰均依刑法第
    三十八條第一項第二款之規定宣告沒收之。
據上論斷，應依刑事訴訟法第四百五十二條、第二百七十三條之一第一項、第二百九
十九條第一項前段，毒品危害防制條例第十條第二項、第十八條第一項前段，刑法第
十一條前段、第五十六條、第四十七條、第三十八條第一項第二款，判決如主文。
本案經檢察官甲○○到庭執行職務。
中      華      民      國      九十四      年    一    月    二十      日
                                臺灣彰化地方法院刑事第一庭
                                    法      官  吳  永  梁
右正本證明與原本無異。
如不服本判決，應於判決送達後十日內向本院提出上訴狀( 須附繕本 )。
                                    法院書記官  陳  美  敏
中      華      民      國      九十四      年    一    月    二十四    日
附錄論罪科刑法條全文：
毒品危害防制條例第十條
施用第一級毒品者，處六月以上五年以下有期徒刑。
施用第二級毒品者，處三年以下有期徒刑。
